臺灣宜蘭地方法院交通事件裁定        100年度交聲字第124號
移送機關    交通部公路總局臺北區監理所宜蘭監理站
異  議  人  陳李龍
即受處分人
上列異議人因違反道路交通管理處罰條例案件，對於交通部公路
總局臺北區監理所宜蘭監理站於民國100年5月25日所為之處分（
宜監字第裁43-C00000000號）聲明異議，本院裁定如下：
    主  文
異議駁回。
    理  由
一、原處分機關裁決意旨略以：異議人即受處分人陳李龍駕駛車
    牌號碼447-GX號營業貨運曳引車，於民國100年4月20日上午
    10時28分許行經新北市瑞芳區台3線73.3公里萬瑞路口處，
    因行經燈光號誌管制交岔路口闖紅燈違規，為新北市政府警
    察局交通大隊瑞芳分隊員警以北警交字第C00000000號製單
    舉發，交通部公路總局臺北區監理所宜蘭監理站遂依道路交
    通管理處罰條例第53條第1項及第63條第1項第3款規定，裁
    處異議人罰鍰新台幣（下同）3,600元，並記違規點數3點。
二、異議意旨略以：異議人當日係於中午12時許行經上開路口，
    舉發單上所載時間不符，伊當日駕駛該車載運土方回宜蘭行
    經新北市瑞芳區台2線73.5公里處時，是車頭已過白線，交
    通號誌方轉為黃燈，因重車行車速度緩慢才導致紅燈亮時車
    身尚未完全通過，而遭取締，伊實感委屈等語。
三、按「汽車駕駛人，行經有燈光號誌管制之交岔路口闖紅燈者
    ，處1,800元以上5,400元以下罰鍰」、「汽車駕駛人有下列
    各款所列條款之一者，除依原條款處罰鍰外，並予記點：三
    、有第43條、第53條或第54條情形之一者，各記違規點數3
    點。」道路交通管理處罰條例第53條第1項、第63條第1項第
    3款定有明文。
四、查本件異議人固不否認於前開日期，駕駛其所有之車牌號碼
    447-GX號營業貨運曳引車，行經新北市瑞芳區台2線73.3公
    里萬瑞路口處之事實，惟否認時間應係當天中午，且無闖紅
    燈之行為，並辯稱：伊當時已經過了路口停止線才轉為黃燈
    ，因車速緩慢才轉成紅燈，事實上伊無闖紅燈之違規行為云
    云。惟查：關於本件舉發之過程，依證人即舉發員警陳進財
    於本院結證稱：本件是100年4月20日上午10時28分許所舉發
    ，當時有2部砂石車相繼違規，異議人的車是第1部，當天是
    2人1組站在距離路口約60公尺、基隆往宜蘭方向的路旁，當
    時發現車號447-GX號營業貨運曳引車還未經過路口停止線，
    路口交通號誌即已完全變換為紅燈，但該曳引車沒有停車仍
    繼續行駛通過停止線，異議人的車是第1部，後面的車跟異
    議人一樣是闖紅燈，第2部車駕駛人有疑似酒駕，所以對第2
    部車的駕駛人執行酒測；當時交通狀況沒有擁擠，伊攔下異
    議人所駕駛車輛並告知違規事實後，異議人告知伊當時正在
    講無線電，所以才會沒注意到號誌狀況等語（參見本院卷第
    16至17頁100年6月28日訊問筆錄），並有違規路口照片2幀
    （本院卷第22頁）與酒精測定紀錄單（本院卷第18頁）在卷
    可稽。即依現場路口距離觀察，若異議人所駕車輛確實已過
    路口停止線後，該路口交通號誌始從黃燈變換為紅燈，以舉
    發員警所站位置應可明顯得知，然舉發員警卻證述異議人係
    於交通號誌變為紅燈後始通過路口，參以舉發員警係在場之
    目擊證人，其到庭以具結擔保供述之真實性，加以異議人素
    不相識，又無嫌隙，應無攀誣異議人之理，自不得僅以證人
    為本件開單告發之警員而全盤抹煞其在訴訟上所具有目擊證
    人之資格，其證言自得採為本院裁判之依據，依證人陳進財
    警員之上開證述及路口照片2幀可知，本件異議人所辯其於
    黃燈時通過路口停止線等詞並不足採，本件異議人闖紅燈之
    違規事實應堪認定。
五、綜上所述，異議人確有行經有燈光號誌管制之交岔路口闖紅
    燈之違規行為。從而，移送機關依道路交通管理處罰條例第
    53條第1項及第63條第1項第3款之規定裁處罰鍰3,600元，並
    記違規點數3點，核無不合。本件聲明異議為無理由，應予
    駁回。
據上論斷，應依道路交通事件處理辦法第18條，裁定如主文。
中    華    民    國   100    年    8     月    11    日
                  交通法庭    法  官  辜漢忠
以上正本證明與原本無異。
如不服本裁定，應於送達後5日內，向本院提出抗告狀。（需附
繕本）
                              書記官  林詩綺
中    華    民    國   100    年    8     月    11    日